臺灣高等法院臺南分院刑事裁定　　　　 96年度交抗字第209號
抗　告　人
即受處分人　甲○○
上列抗告人即受處分人違反道路交通管理處罰條例案件聲明異議
，不服臺灣臺南地方法院中華民國96年10月30日所為裁定（96年
度交聲字第860號），提起抗告，本院裁定如下：
    主  文
抗告駁回。
    理  由
一、抗告意旨略以：
    (一)原裁定所為之理由一，受處分人於民國（下同）95年12
        月31日並未在台南市○○路○段38巷口闖紅燈，且台南
        市○○路○段並未有38巷口，原裁定顯有重大瑕疵，原
        法院所為之裁定處分應為無效之處分。
    (二)原後甲派出所舉發通知，違規地點在東門路3段338巷口
        ，該位置在台南市○○路○段與仁德鄉為界之門牌號碼
        最後為336號，338巷住戶均在336號之後面，此巷在仁
        德鄉○○○○○街，在此雖設有紅綠燈，但後甲派出所
        員警在此執行取締工作時，其取締位置已在仁德鄉境內
        ，依行政程序法第115條，行政處分違反土地管轄之規
        定者應為無效之處分。
    (三)受處分人雖有簽收，但所為之處分已違行政程序法第11
        5條無效之行政處分，自始不生效力。
    (四)綜上，原裁定及原處分均為無效處分，請鈞院撤銷云云
        。
二、原裁定意旨略以：受處分人即異議人甲○○駕駛車牌號碼BK
    2-239號重型機車，於95年12月31日18時許，在台南市○○
    路○段38巷口闖紅燈，經台南市警察局第一分局當場製單舉
    發，為受處分人所不爭執，且有台南市警察局南市警交字第
    S00000000號舉發違反道路交通管理事件通知單附卷可稽。
    原處分機關以異議人違規事實屬實，依道路交通管理處罰條
    例第53條第1項、第63條第1項，並參酌違反道路交通管理事
    件統一裁罰基準表之規定，裁處異議人罰鍰新臺幣（下同）
    4500元，並記違規點數3點。經異議人不爭執上開違規情事
    ，但以應到案日期正值學校期末考，非蓄意不到案陳述意見
    ，應科以最低額罰鍰始為適妥，而提起聲明異議。本院經審
    認後以原處分機關裁處異議人罰鍰4500元，並記違規點數3
    點，於法並無不當，而駁回其異議等語。
三、按車輛，係指在道路上以原動機行駛之汽車（包括機器腳踏
    車）或以人力、獸力行駛之車輛。汽車駕駛人，行經有燈光
    號誌管制之交岔路口闖紅燈者，處1800元以上5400元以下罰
    鍰，並記違規點數3點，道路交通管理處罰條例第3條第8款
    、第53條第1項、第63條第1項第3款分別定有明文。上述罰
    鍰額之決定，依道路交通管理處罰條例第92條第3項（96年1
    月29日修正時移列為同條第4項）授權主管機關制定之「違
    反道路交通管理事件統一裁罰基準及處理細則」第2條第2項
    附件「違反道路交通管理事件統一裁罰基準表」之規定，逾
    越應到案期限60日以上，繳納罰鍰或逕行裁決處罰者，機器
    腳踏車裁罰法定最高額4500元。
四、經查，抗告人即受處分人係於台南市○○路○段338巷口處有
    闖紅燈之違規行為，經臺南市警察局第一分局後甲派出所員
    警於台南市○○路○段338巷口處製單舉發，有前揭通知單在
    卷可憑（附於原審卷後附聲明異議全卷內）。抗告人雖辯稱
    違規地點應位於台南縣仁德鄉境內，原舉發單位應無管轄權
    云云，惟查：靜修巷位於東門路3段338巷內，經東門路3段
    338巷而與東門路3段相通，靜修巷與東門路3段338巷間並無
    設置交通號誌，而該東門路3段338巷之號誌設置地點為東門
    路3段336號前之路口中央，有臺南市警察局第一分局96年11
    月29日南市警一交字第09641378600號函及所附現場繪製圖
    與相關照片8幀附卷可稽（詳原審卷第16至21頁），是以抗
    告人既係違反台南市○○路○段338巷口之管制號誌而有闖紅
    燈之違規行為，其違規地點自係位於台南市○○路○段338巷
    口；再按路名與門牌號碼之核定係屬各縣市政府之行政權限
    ，從而違規行為地點既位於「台南市○○路○段338巷口」，
    輔以前揭現場繪製圖，足認違規地點確位於「台南市東區」
    無訛，自屬台南市警察局第一分局之管轄區域，而得依法製
    單舉發抗告人之違規行為。至原裁定將違規地點誤寫為台南
    市○○路○段「38巷」，按台南市○○路○段並無該巷之巷弄
    名稱，顯係誤寫，且不影響全案情節與裁定本旨，故僅生原
    法院是否裁定更正之問題，並無違背法令可言，不生上級審
    應予撤銷之問題（最高法院89年度台上字第1199號判決意旨
    參照）。是以抗告人提起本件抗告，指摘原處分及原裁定不
    當，為無理由，應予駁回。
五、據上論斷，應依道路交通案件處理辦法第26條，刑事訴訟法
    第412條，裁定如主文。
中　　華　　民　　國　　96　　年　　12　月　　20  　日
                  刑事第五庭    審判長法　官　楊明章
                                      法　官  楊子莊
                                      法　官  戴勝利
以上正本證明與原本無異。
不得再抗告。
　　　　　　　　　　　　　　　　　　　書記官　陳淑貞
中　　華　　民　　國　　96　　年　　12　月　　20  　日
